【裁判字號】    95,訴,87
【裁判日期】    950127
【裁判案由】    清償借款等
【裁判全文】
臺灣臺北地方法院民事判決                95年度訴字第87號
    原      告  合作金庫銀行股份有限公司
    法定代理人  丁○○
    訴訟代理人  丙○○
                甲○○
    被      告  乙○○
上列當事人間請求清償借款事件，本院於民國九十五年一月二十六日言
詞辯論終結，判決如下：
    主      文
被告應給付原告新臺幣伍拾貳萬柒仟肆佰肆拾柒元，及自民國九十四年
四月二十七日起至清償日止，按週年利率百分之二．六九計算之利息，
並自民國九十四年五月二十八日起至清償日止，其逾期在六個月以內者
，按上開利率百分之十，其逾期超過六個月者，按上開利率百分之二十
計付違約金。
訴訟費用由被告負擔。
    事      實
甲、原告方面：
一、聲明：如主文所示。
二、陳述：被告乙○○於民國九十三年五月二十七日日向原告借款新臺
    幣（下同）六十萬元，借款期限自九十三年五月二十七日起至一○
    ○年五月二十七日止，利息按原告基本放款利率機動計息，現按週
    年利率百分之二．五二五機動計息，現按週年利率百分之二．六九
    計算之利息，約定還款方式，共分八十四期，自借款日起，依年金
    法計算，按月本息平均攤還，並約定逾期在六個月以內者，按上開
    利率百分之十，逾期超過六個月者，按上開利率百分之二十計付違
    約金，且約定被告高泉壹如有任何一宗債務不依約清償或攤還本金
    時，即喪失期限利益，借款視為全部到期，此有兩造所簽訂之借據
    及其他約定事項為憑。詎被告自九十四年四月二十六日起即未依約
    清償，尚有本金五十二萬七千四百零七元，屢經催討，迄未清償，
    依兩造其他約定事項第五條第一項第一款約定，被告已喪失期限利
    益，借款視為全部到期，原告爰請求被告給付五十二萬七千四百零
    七元，及自九十四年四月二十七日起至清償日止，按週年利率百分
    之二．六九計算之利息，並自九十四年五月二十八日起至清償日止
    ，其逾期在六個月以內者，按上開利率百分之十，其逾期超過六個
    月者，按上開利率百分之二十計付違約金。
三、證據：提出借據影本一件、其他約定事項影本一件、放款帳務資料
    查詢單一件、各類存款分戶交易明細表（存款經辦員保管）等件為
    證。
乙、被告方面：
一、聲明：原告之訴駁回。
二、陳述：被告乙○○自承其確有向原告借款。
三、證據：被告並未提出任何證據供本院參酌。
    理      由
甲、程序方面：
    按當事人得以合意定第一審管轄法院，但以關於由一定法律關係而
    生之訴訟為限，前項合意，應以文書證之，民事訴訟法第二十四條
    定有明文。本件兩造所簽訂之其他約定事項第十四條約定約定，合
    意由臺灣臺北地方法院為第一審管轄法院，本院自有管轄權，合先
    敘明。
乙、實體方面：
    本件被告自承其確有向原告借款，依法即應對被告負清償責任。又
    原告主張之事實，已據其所提出之借據影本、其他約定事項影本、
    放款帳務資料查詢、各類存款分戶交易明細表（存款經辦員保管）
    等件為證，核屬相符，自堪信原告之主張為真實。從而，原告請求
    被告給付五十二萬七千四百零七元及如主文第一項所示之利息、違
    約金，為有理由，應予准許。
結論：本件原告之訴為有理由，依民事訴訟法第78條，判決如主文。
中      華      民      國    95    年     1    月    27    日
                              民事第二庭法  官  汪漢卿
以上正本係照原本作成
如對本判決上訴，須於判決送達後20日內向本院提出上訴狀
中      華      民      國    95    年     1    月    27    日
                                        書記官  許婉如


司法院資訊處製作；財團法人民間司法改革基金會備份。
